臺灣苗栗地方法院民事裁定
110年度抗字第26號
抗  告  人  財團法人苗栗縣私立明德教養院

法定代理人  呂鈺來  
相  對  人  黃若蘋  
上列當事人間聲請勞資爭議執行裁定事件，抗告人對於民國110
年9月13日本院110年度勞執字第5號裁定提起抗告，本院裁定如
下：
    主  文
抗告駁回。
抗告程序費用新臺幣1,000元由抗告人負擔。
　　理  由
一、按勞資爭議經調解成立或仲裁者，依其內容當事人一方負私
    法上給付之義務，而不履行其義務時，他方當事人得向該管
    法院聲請裁定強制執行並暫免繳裁判費；對於前項裁定，當
    事人得為抗告，抗告之程序適用非訟事件法之規定，非訟事
    件法未規定者，準用民事訴訟法之規定，勞資爭議處理法第
    59條第1項前段、第3項定有明文。又非訟事件，應依非訟事
    件程序處理，法院僅須形式上審查是否符合非訟事件程序上
    之要件，無需為實體上之審查，倘利害關係人對之有所爭執
    ，應循民事訴訟程序訴請法院為實體上之裁判，以謀解決，
    非訟事件法院不得於該非訟事件程序中為實體上之審查及裁
    判（最高法院90年度台抗字第649號裁判要旨參照）。是以
    當事人依上開規定聲請裁定強制執行，屬於非訟事件，法院
    僅須依非訟事件程序審查形式上之要件是否具備，其裁定並
    無確定實體上法律關係存否之效力，如當事人就調解內容所
    示債務之存否有爭執，應循訴訟程序解決。
二、抗告意旨略以：兩造於民國110年7月8日經苗栗縣政府勞資
    爭議仲裁委員會（下稱勞資爭議仲裁委員會）作出110年度
    苗府勞仲字第2號仲裁判斷（下稱系爭仲裁判斷）後，相對
    人即以系爭仲裁判斷為執行名義，對抗告人聲請強制執行，
    經本院以110年度司執字第16974號執行事件（下稱系爭執行
    事件）受理中。然抗告人於收受系爭仲裁判斷後，已於30日
    之法定期間內，向本院提起110年度勞仲訴字第1號撤銷仲裁
    判斷之訴（下稱系爭撤銷訴訟），並向本院聲請願供擔保停
    止系爭執行事件之執行，經本院110年度勞聲字第1號裁定准
    許，於抗告人以新臺幣（下同）8,667元供擔保後，系爭撤
    銷訴訟判決確定、和解或撤回起訴前，系爭執行事件之強制
    執行程序應暫予停止執行，抗告人並以本院110年度存字第2
    04號事件提存在案。相對人於抗告人提起系爭撤銷訴訟後，
    再以系爭仲裁判斷作為執行名義，向本院聲請強執執行，顯
    有違一事不再理之原則。是原裁定准予強制執行顯於法未合
    ，爰依法提起抗告，請求廢棄原裁定等語。
三、經查：
（一）相對人主張兩造間之勞資爭議，經勞資爭議仲裁委員會作
      出系爭仲裁判斷，抗告人同意給付相對人4萬元，惟抗告
      人嗣後並未依調解內容履行等情，業據相對人提出苗栗縣
      政府勞資爭議仲裁判斷書為證（見本院110年度勞執字第5
      號卷，下稱原審卷第13至24頁），經原審形式上審查合於
      勞資爭議處理法第59條第1項前段之規定，復無同法第60
      條所定應駁回聲請之情形，而准予強制執行，並無違誤。
（二）抗告意旨雖以相對人前即以系爭仲裁判斷為執行名義，以
      系爭執行事件對抗告人聲請強制執行，然經抗告人提起系
      爭撤銷訴訟，並供擔保停止系爭執行事件之強制執行程序
      ，則相對人於抗告人提起系爭撤銷訴訟後，再以系爭仲裁
      判斷作為執行名義，向本院聲請強執執行，顯有違一事不
      再理之原則等語，然查，相對人於原審係依勞資爭議處理
      法第59條第1項前段規定，向本院聲請准予強制執行之裁
      定，而非重複對抗告人聲請強制執行，則抗告人此部分所
      辯，已有誤會。且非訟事件法並無類似民事訴訟法第253
      及第400條第1項之規定，亦無得準用之規定，是非訟事件
      ，尚不發生所謂一事不再理之問題。倘非訟事件經裁定確
      定後，其裁定內容不能實現，當事人自仍得聲請更行裁定
      。反之，非訟事件經裁定確定後，苟無內容不能實現情事
      ，當無聲請更行裁定之必要；若當事人再行聲請裁定，自
      屬欠缺權利保護之要件，而應予以駁回（最高法院90年度
      台抗字第666號裁定意旨參照）。相對人前就兩造間之勞
      資爭議事件，既未依勞資爭議處理法第59條第1項前段規
      定聲請裁定准許強制執行，則相對人於原審所為之聲請，
      既非重複聲請，自有權利保護之必要，而應准許。至系爭
      仲裁判斷是否經抗告人撤銷，乃實體上之爭執，依首揭說
      明，應由抗告人另循訴訟程序，以資解決，要非本件非訟
      程序所得審究。從而，抗告人指摘原裁定不當，求予廢棄
      ，為無理由，應予駁回。
四、據上論結，本件抗告為無理由，依勞資爭議處理法第59條第
    3項，非訟事件法第21條第2項、第24條第1項、第46條，民
    事訴訟法第495條之1第1項、第449條第1項、第95條、第78
    條，裁定如主文。
中    華    民    國   110    年    10    月    29    日
                  勞動法庭  審判長  法  官  宋國鎮
                                    法  官  張珈禎
                                    法  官  何星磊
以上正本係照原本作成。
本裁定不得再抗告。
                                    書記官  林翰章
中　　華　　民　　國　　110 　年　　11　　月　　1 　　日